臺灣新北地方法院刑事判決
110年度簡上字第324號
上  訴  人  
即  被  告  陳均樺



上列上訴人即被告因毀損案件，不服本院中華民國110年4月20日
110年度簡字第1110號第一審簡易判決（聲請簡易判決處刑案號
：臺灣新北地方檢察署109年度偵字第43690號），提起上訴，本
院管轄之第二審合議庭判決如下：
    主  文
上訴駁回。
    事實及理由
一、本案經本院審理結果，認第一審簡易判決以上訴人即被告陳
    均樺犯毀損罪，對被告為有罪之諭知，認事用法及量刑均無
    不當，應予維持，事實、證據及理由均引用附件第一審刑事
    簡易判決書（含檢察官聲請簡易判決處刑書）之記載。
二、被告雖提起上訴，指摘原判決量刑過重云云，惟本件原審審
    酌被告犯罪之動機、目的、手段、情節、智識程度、家庭經
    濟狀況、職業、坦承犯行之犯後態度、告訴人田伊達所受損
    害及請法院依法裁判之意見等一切情狀，量處拘役20日，並
    諭知如易科罰金之折算標準，其量刑並未逾越法定刑度，亦
    未濫用自由裁量之權限，尚無與公平正義理念、罪刑相當原
    則、比例原則相悖之情形，量刑適當，是被告上訴意旨指摘
    原判決量刑過重，為無理由，應予駁回。
據上論斷，應依刑事訴訟法第455條之1第1項、第3項、第368條
、第373條，判決如主文。
本案經檢察官王聖涵聲請以簡易判決處刑，檢察官王佑瑜到庭執
行職務。
中　　華　　民　　國　　111 　年　　4 　　月　　7 　　日
                刑事第四庭    審判長法　官  楊筑婷

                                    法　官  陳佳妤

                                    法  官  吳智勝
以上證明與原本無異。
不得上訴。
                                    書記官  李郁禎
中　　華　　民　　國　　111 　年　　4 　　月　　7 　　日
────────────────────────────
附件：　　　
臺灣新北地方法院刑事簡易判決
                                     110年度簡字第1110號
聲　請　人　臺灣新北地方檢察署檢察官
被　　　告　陳均樺　
                    
                   
                   
上列被告因毀損案件，經檢察官聲請以簡易判決處刑（109年度
偵字第43690號），本院判決如下：
    主  文
陳均樺犯毀損他人物品罪，處拘役貳拾日，如易科罰金，以新臺
幣壹仟元折算壹日。
    事實及理由
一、本案犯罪事實、證據及應適用法條，均引用如附件檢察官聲
    請簡易判決處刑書之記載。
二、爰以行為人之責任為基礎，審酌被告因不滿告訴人之自用小
    貨車阻礙其所有之機車出入，竟恣意徒手毀損告訴人上開自
    用小貨車之擋風玻璃，足以生損害於告訴人，所為實應譴責
    ，兼衡被告之犯罪動機、目的、手段、智識程度為國中畢業
    （依個人戶籍資料所載），自陳家庭經濟狀況為貧寒、職業
    為餐飲業，告訴人所受損害，被告坦承犯行之犯後態度，及
    告訴人對本案表示依法裁判之意見（見本院公務電話紀錄表
    所載）等一切情狀，量處如主文所示之刑，並諭知易科罰金
    之折算標準。
三、依刑事訴訟法第449條第1項前段、第3項、第454條第2項，
    刑法第354條、第41條第1項前段，刑法施行法第1條之1第1
    項，逕以簡易判決處如主文所示之刑。
四、如不服本判決，應於判決送達後20日內，向本庭提出上訴狀
    ，上訴於本院第二審合議庭（須附繕本）。本案經檢察官王
    聖涵聲請以簡易判決處刑。
中　　華　　民　　國　 110　　年　　4 　　月　　20　　日
                  刑事第二十七庭  法  官  陳明珠
上列正本證明與原本無異。
                                  書記官  林有象
中　　華　　民　　國　 110　　年　　4 　　月　　22 　 日

附錄本案論罪科刑法條全文：
中華民國刑法第354條
毀棄、損壞前2條以外之他人之物或致令不堪用，足以生損害於
公眾或他人者，處2年以下有期徒刑、拘役或1萬5千元以下罰金
。

附件：
臺灣新北地方檢察署檢察官聲請簡易判決處刑書
                                    109年度偵字第43690號
    被　　　告　陳均樺　
                        
                       
                       
上列被告因毀棄損壞案件，業經偵查終結，認為宜聲請以簡易判
決處刑，茲將犯罪事實及證據並所犯法條分敘如下：
        犯罪事實
一、陳均樺於民國109年8月15日1時30分許，在新北市○○區○
    ○路00巷00號前，因不滿田伊達所有、停放在該處之車牌號
  &000;0000; 碼00-0000號自用小貨車阻礙其所有之機車出入，
    遂基於毀
    損之犯意，徒手用力拍打上開自用小貨車之擋風玻璃，致該
    擋風玻璃龜裂凹陷，足以生損害於田伊達。　
二、案經田伊達訴由新北市政府警察局永和分局報告偵辦。
        證據並所犯法條
一、上開犯罪事實，業據被告陳均樺於偵查中坦承不諱，核與告
    訴人田伊達於警詢中之指訴情節相符，並有車輛毀損及現場
    照片2張、監視器畫面翻拍照片4張在卷為憑，足認被告自白
    與事實相符，是其犯嫌應堪認定。
二、核被告所為，係犯刑法第354條之毀棄損壞罪嫌。至告訴暨
    報告意旨認被告同時毀損上開自用小貨車之天線乙節，惟被
    告堅詞否認上情，且現場之監視錄影帶畫面並無拍攝到被告
    毀損上開自用小貨車天線，亦無法看出有天線毀損之情，參
    之上開被告已自白毀損犯行，應無隱匿之必要，是除告訴人
    單一指訴外，尚乏佐證，無從認定被告毀損天線之行為，惟
    上開部分與前揭聲請簡易判決處刑部分係時間、地點密接之
    關係為接續性一行為，如成立犯罪，亦應為聲請簡易判決處
    刑效力所及，爰不另為不起訴處分，併此敘明。
三、依刑事訴訟法第451條第1項聲請逕以簡易判決處刑。
    此　　致
臺灣新北地方法院
中　　華　　民　　國　 110　　年　　1 　　月　　12　　日
                              檢　察　官  王聖涵